臺灣高等法院刑事裁定　　　　　　　　　100年度抗字第955號
抗　告　人
即受 刑 人　欒澤敏
上列抗告人因犯竊盜等案件，不服臺灣士林地方法院中華民國10
0年8月3日定其應執行刑之裁定（100年度聲字第1323號），提起
抗告，本院裁定如下
    主  文
抗告駁回。
    理  由
一、原裁定意旨略以：抗告人即受刑人欒澤敏因竊盜等案件，先
    後經本院、臺灣臺北地方法院及原審法院判處如原裁定附表
    所示之刑，均經分別確定在案。茲檢察官聲請定其應執行刑
    ，原審審核認聲請為正當，應定其應執行之刑，爰依刑事訴
    訟法第477條第1項，刑法第53條、第51條第5款，裁定受刑
    人所犯如原裁定附表所示之罪，應執行有期徒刑5年2月。
二、抗告意旨略以：受刑人除犯原裁定附表所示之罪外，另有本
    院99年度上易字第577號案件，原裁定漏未一併定其應執行
    之刑，請撤銷原裁定，重新更定其應執行刑等語。
三、按依刑法第53條應依同法第51條第5款至第7款之規定，定其
    應執行之刑者，由該案犯罪事實最後判決之法院之檢察官，
    聲請該法院裁定之，刑事訴訟法第477條第1項定有明文。是
    聲請定應執行刑應由最後事實審法院檢察官向該法院為之。
    法院就檢察官所聲請定應執行刑之各罪審核結果，認為均合
    於刑法第50條所規定之情形，即依同法第53條、第51條之規
    定，裁定定其應執行之刑，縱事後檢察官發現被告另犯未經
    其聲請定執行刑之他罪，而原聲請定應執行刑之罪之犯罪日
    期，在被告另犯之他罪判決確定日期之後，亦僅屬檢察官是
    否得再就該他罪聲請原法院裁定更定其刑之問題，與判斷原
    定應執行刑之裁定是否合法無關，尚難執此謂原確定裁定違
    背法令（最高法院89年台非字第196號判決要旨參照）。原
    審法院審理檢察官聲請就受刑人所犯數罪合併定其應執行刑
    之案件，應受檢察官聲請範圍之限制，法院無從擅將檢察官
    未聲請之他罪逕為合併定其執行刑，如受刑人另案所宣告之
    刑，合於數罪併罰之要件，亦屬依刑事訴訟法第477條第2項
    請求管轄檢察署檢察官另案聲請定執行刑之問題。
四、經查，本件檢察官聲請就受刑人所犯如原裁定附表編號1至2
    7所示27罪，定其應執行刑，其中附表編號2至27所示之罪，
    其犯罪時間均在附表編號1所示之罪之判決確定日99年10月
    25日前，有卷附各該案件判決書、本院被告前案紀錄表等件
    在卷可稽，合於刑法第50條數罪併罰之要件，原裁定認檢察
    官聲請定抗告人之應執行刑為正當，並定其應執行之刑為有
    期徒刑5年2月，亦符合量刑裁量之外部性界限及內部性界限
    ，於法並無違誤。揆諸前開說明，抗告人執前詞指摘原裁定
    不當，為無理由，應予駁回。至抗告人所指本院99年度上易
    字第577號案件其所犯之罪（犯罪時間為98年6月17日，99年
    7月13日判決確定），業經本院100年聲字第1892號裁定，與
    臺灣臺北地方法院98年度易字第1149號案件其所犯之罪（98
    年7月20日判決確定），定其應執行刑為有期徒刑1年1月，
    有本院被告前案紀錄表附卷可參，亦無從與原裁定附表所示
    各罪合併定其應執行刑，附此敘明。
據上論斷，應依刑事訴訟法第412條，裁定如主文。
中    華    民    國   100    年    8     月    31    日
                  刑事第五庭  審判長法  官  崔玲琦
                                    法  官  白光華
                                    法  官  劉秉鑫
以上正本證明與原本無異。
不得再抗告。
                                    書記官  蔡宜蓁
中    華    民    國   100    年    8     月    31    日